# 融资租入汽车的租赁业发票进项税计入哪里？

提问人：JZ_carol 时间：2013-12-23 14:03:16
一家制造业公司，本年新增融资租赁的固定资产汽车一辆，应付长期款为33.4万元。 根据营改增后政策变化，租赁业发票产生进项税。企业在每个月收到租赁费发票时的账务处理是： 借：应交税金－销项（进项税额） 贷：管
理费用－租赁费
这样处理的结果是管理费用－租赁费为红字，无形中就多交了一笔所得税。感觉不太合理。
正确的处理应该是怎么样的？
附：企业账务处理： 1 、购入时：借：固定资产 33.48万元 贷：长期应付款 33.48万元 2 、每个月收到租赁发票：
借：管理费用－租赁费 7,948.72 借：应交税金－进项税 1,351.28 贷：管理费用－租赁费 －9,300.00借：长期应付款 9300 贷：银行存款 9300

回答人：chenyiwei
可参考以下案例：
某公司本年融资租入固定资产一批，公允价值为335,438（含税价），公司与出租方签订合同，租期为 2 年，租金分 8 期支付，47129.43/期（租金为含税价），每 3 个月付一次租金，租金每期期初预付，出租方在公司预付租金时开出增值税专用发票。合同期满该批设备归公司所有。双方及第三方均未对该批设备进行担保。 请问，公司在最初以哪个价款来入账？
解答： 根据《企业会计准则第 21 号——租赁》第十一条规定：“在租赁期开始日，承租人应当将租赁开始日租赁资产公允价值与最低租赁付款额现值两者中较低者作为租入资产的入账价值，将最低租赁付款额作为长期应付款的入账价值，其差额作为未确认融资费用”。 根据上述规定，在租赁期开始日对固定资产和长期应付款的初始计量金额应为以下两者中的较低者（此处假设承租人系增值税一般纳税人，下同）： 1 、该批固定资产的不含税公允价值（＝335,438/1.17= 286,699.15）； 2 、将各期不含税租金（＝47129.43/1.17= 40,281.56）按照适用于该承租人的增资借款利率或者租赁内含利率折现到租赁期开始日的折现值。 承租人在租赁期开始日对该批融资租入固定资产和长期应付款的初始确认的会计分录如下： 借：固定资产——融资租入 （按上述原则确定的固定资产初始计量金额） 未确认融资费用 （差额） 贷：长期应付款 322,252.51（＝不
含税租金40,281.56×8期） 后续每期按实际利率法摊销该项未确认融资费用，确认利息支出。 各期支付租金并收到出租人开出的增值税专用发票时，作以下会计处理： 借：应交税费——应交增值税（进项税额） 6,847.87 长期应付款40,281.56 贷：银行存款 47,129.43

提问人：JZ_carol 时间：2013-12-24 16:06:28
这家单位做得不是很正规，因为他没有按公允价值（或现值）确认入账价值，而是直接按 3 年租赁费总额计入固定资产。然后一边对固定资产按 60 个月计提折旧，另一边的长期应付款按月从实际支付的 9300 元租赁费里减少。
正解的账务处理： 1 、购入时： 借：固定资产 （ 3 年租赁费总额－进项税总额）（33.48万元－1,351.28×36＝286,153.92） 贷：长期应付款 （不含税的租赁费总额）286,153.92 2、每个月支付租赁费时： 借：应交税费－进项 1,351.28 借：长期应付款 （每月不含税租赁费）7948.72 贷：银行存款 （实际支付含税租赁费） 9300
根据上述正解，本年的审计调整分录为： 1 、冲回多计入固定资产原值和长期应付款的金额 借：长期应付款 （租赁费进税额总额）
(1,351.28×36=48646.08) 贷：固定资产 （租赁费进税额总额）48646.08 2、冲回本期误入管理费用红字的进项税 借：管理费用 （红字金额） 贷：长期应付款 （进项税金额，同上）

回答人：chenyiwei
大体上是这样，不过你的计算没有考虑折现因素，实际操作中是需要考虑的。